臺灣臺北地方法院民事裁定　　　　　　　96年度訴字第5653號
原　　　告　卯○○
　　　　　　辰○○
　　　　　　午○○
　　　　　　丑○○
　　　　　　巳○○
　　　　　　寅○○
　　　　　　子○○
上七人共同
訴訟代理人　黃蕙芬律師
追加原告　　癸○○
　　　　　　乙○○○
　　　　　　甲○○○
　　　　　　壬○○
　　　　　　戊○○
　　　　　　己○○
　　　　　　庚○○
　　　　　　辛○○
被　　　告　未○○
兼上一人　　丙○○○
訴訟代理人
被　　　告　申○○
兼上一人　　丁○○
訴訟代理人
當事人間交付股票等事件，原告聲請追加原告，本院裁定如下：
    主  文
癸○○、乙○○○、甲○○○、壬○○、戊○○、己○○、庚○○、辛○○應於本院裁定送達後七日內追加為原告。
    理  由
一、按訴訟標的對於數人必須合一確定而應共同起訴，如其中一
    人或數人拒絕同為原告而無正當理由者，法院得依原告聲請
    ，以裁定命該未起訴之人於一定期間內追加為原告。逾期未
    追加者，視為已一同起訴，為民事訴訟法第56條之1第1項定
    有明文。
二、聲請意旨略以：訟爭股票為繼承人癸○○、乙○○○、甲○○○、壬○○、戊○○、己○○、庚○○、辛○○與原告卯
    ○○、辰○○、午○○、丑○○、巳○○、寅○○、子○○
    公同共有，請求給付之訴訟標的對於公同共有繼承人間必須
    合一確定而應共同起訴，原告為保障全體公同共有繼承人之
    債權利益及自己稅賦之繳納，前已發函各公同共有繼承人，
    請求共同列名原告或出具同意書同意原告等人單獨提出本件
    訴訟，惟其他繼承人相應不理，為此聲請命未起訴之繼承人
    即癸○○、乙○○○、甲○○○、壬○○、戊○○、己○○
    、庚○○、辛○○於一定期間內追加為原告等語。
三、經查，原告之聲請，業據其提出繼承系統表、遺產稅繳清證
    明書，核屬相符。次查，經本院通知癸○○、乙○○○、甲○○○、壬○○、戊○○、己○○、庚○○、辛○○就原告
    之聲請陳述意見後，甲○○○、戊○○、己○○、庚○○、
    辛○○、乙○○○、壬○○雖具狀陳稱略以：本件起訴之原
    因事實，事隔多年，記憶模糊，且被繼承人陳德深遺產稅早
    已繳清，相關事證蒐集不易，親友間實不應誤會而隨意興訟
    ，浪費國家及社會資源，萬一敗訴，又必須負擔費用，故不
    同意追加為原告云云。惟查，原告既主張渠等繼承之遺產遭
    侵害，而起本件訴訟，按遺產為全體繼承人所公同共有，民
    法第1151條定有明文，而公同共有之權利，應一同起訴或一
    同被訴，其當事人始為適格，是原告聲請追加癸○○等公同
    共有人為原告，即屬有據，至於甲○○○等人所述證據蒐集
    不易等舉證責任等問題，依法應由原告負舉證責任，且甲○○○等人係被動追加為原告，被告等人應能諒解，又敗訴應
    負擔訴訟費用部分，依民事訴訟法第56條之1第5項規定，本
    院亦得斟酌情形，命起訴之原告即卯○○等人負擔。從而，
    本件原告之聲請為有理由，應予准許。
四、依民事訴訟法第56條之1第1項，裁定如主文。
中　　華　　民　　國　　96　　年　　12　　月　　10 　日
                  民事第四庭法   官  劉坤典
以上正本係照原本作成
如不服本裁定應於送達後10日內向本院提出抗告狀，並繳納抗告
費新臺幣1,000元
中　　華　　民　　國　　96　　年　　12　　月　　10 　日
                                書記官　陳素卿
